臺灣桃園地方法院刑事交通事件裁定　　 94年度交聲字第327號
原處分機關　交通部公路總局新竹區監理所中壢監理站
異　議　人
即受處分人　甲○○
上列受處分人因違反道路交通管理處罰條例事件，對交通部公路
總局新竹區監理所桃園監理站94年6 月23日桃監裁罰字第裁52─
D00000000 號裁決書所為處分不服，聲明異議，本院裁定如下：
        主  文
原處分撤銷。
甲○○汽車駕駛人行車速度超過規定之最高時速貳拾公里以上，
處罰鍰新臺幣壹仟玖佰元，並記違規點數壹點。
        理  由
一、異議人甲○○於民國94年4 月14日19時38分許，駕駛車牌號
    碼9 N ─8120號自用小客車行經桃園縣龜山鄉○○路優加力
    加油站前，為桃園縣政府警察局交通隊警員逕行舉發「限速
    60 公 里，經自動測速照相測得時速85公里，超速25公里，
    行車超速20公里以上」違規超速，而填製桃警交相字第
    D00000 000號舉發違反道路交通管理事件通知單，異議人雖
    於應到案日期（即94年6 月28日）前到案陳述不服舉發，惟
    原裁決機關認其異議無理由而於94年6 月23日裁決罰鍰新臺
    幣（下同）1900元。
二、聲明異議意旨如附件。
三、按行車速度，依標誌之規定，無標誌者，在市區道路，時速
    不得超過40公里，在郊外道路時速不得超過60公里，道路交
    通安全規則第93條第1 項第1 款定有明文。又按汽車駕駛人
    行車速度超過規定之最高時速，處新臺幣1200百元以上2400
    元以下罰鍰；汽車駕駛人有道路交通管理處罰條例第40條第
    1 項情形者，除依原條款處罰鍰外，並予記違規點數1 點，
    道路交通管理處罰條例第40條第1 項、第63條第1 項第1 款
    亦分別定有明文。
四、異議人甲○○自承有於94年4 月14日19時38分許，駕駛車牌
    號碼9N－8120號自用小客車行經桃園縣龜山鄉○○路優加力
    加油站前，惟辯稱：電腦啟動拍照時，伊車並未行駛在第1
    車道，由照片所示，伊車正由第2 車道切換至第1 車道，所
    以伊車並非測速電腦鎖定之車輛，伊車行駛於1 、2 車道間
    ，判讀照片會造成爭議。伊車在相隔0.8 秒之2 張測速照片
    之間行駛之距離不到18.8公里，且伊車未煞車，故伊車時速
    不可能為85公里云云。經查，該車牌號碼9N－8120號自用小
    客車於前開時、地，經以雷達測速器檢測車速結果，其車速
    高達每小時85公里一節，有舉發違規採證照片2 張附卷可稽
    ，且經證人即承辦員警桃園縣警察局交通隊小隊長王瓊琳到
    庭證述：採證照片上面有3 行黃色文字，第1 行表示文字違
    規之年、月、日、時、分，第2 行左邊文字表示違規之車道
    ，第2 行右邊表示感應線圈之寬度，第3 行左邊表示違規照
    片的編號，第1 張採證照片第3 行右邊文字表示機器代號，
    第2 張採證照片第3 行右邊文字ｖ表示車速。採證照片內僅
    有車牌號碼9 N ─8120號之車輛，且該車之左前輪、左後輪
    確實是在第1 車道，旁邊並無其他車輛，違規車輛如行駛在
    2 車道間，照片上文字僅會顯示其中1 車道，本件舉發並無
    違誤。該測速儀器也有國家認定之檢定合格書，且渠等均有
    定期請專人檢查測速儀器。在異議人違規當日之17時至19時
    間，該測速儀器另舉發16輛違規車輛，除本件外，其餘遭舉
    發之超速車輛均無異議。其中有車輛在同一時段行駛九十多
    公里，因為該路段很筆直，且路幅很寬，要開到八、九十公
    里不是難事。測速照相機是在道路下方埋設感應線，只要有
    1 個車輪壓過，儀器自動計算速度，採證2 張照片相隔時間
    很短，當車輛壓過感應線或異議人發現有照相後，再踩煞車
    時，2 張採證照片業已完成照相，所以照片不會顯示煞車情
    形。採證照片上僅有之時間僅至「分」，伊不知異議人何以
    認為2 張照片相隔時間為0.8 秒等語明確（見本院94年8 月
    12 日 訊問筆錄），並有本案測速儀器合格證書文件1 份在
    卷可按，該該測速儀器既為合格且正常運作之儀器，其所測
    量之結果自堪採信。且異議人自承騎車輛行駛在1 、2 車道
    間，異議人有跨越駛入第1 車道之情形，且觀諸採證照片，
    當時並無其他車輛緊臨異議人車輛行駛於1 、2 車道，要難
    僅因採證照片僅顯示其一車道，即以此否認採證照片之真實
    性，前開採證照片確係針對異議人車輛而為一節，足以認定
    。又異議人雖以2 張採證照片相隔0.8 秒，而比對2 張採證
    照片所示伊車距離不到18.8公里，計算結果，伊車車速不可
    能為85公里為辯，異議人前開計算結果係以2 張採證照片相
    隔0.8 秒為基礎，惟並無資料、證據證明本案2 張採證照片
    相隔時間為0.8 秒，且異議人車輛並非直線行進，無資料顯
    示異議人車輛偏離之角度，要難僅以車輛比對路中所設白色
    虛線及間距之方式計算行車距離，故異議人前開計算車速之
    方式基準即失所據，自無可採。該車牌號碼9N─8120號車輛
    確有以85公里時速超速行駛於前開路段一節，堪以認定。
五、綜上，原處分機關以異議人有前揭違規事實，依道路交通管
    理處罰條例第40條第1 項之規定裁罰，於法雖無不合，然原
    處分機關漏未依道路交通管理處罰條例第63條第1 項第1 款
    之規定，記受處分人違規點數1 點，即有違誤，故本件異議
    人之異議雖無理由，然原處分既有上述違誤之處，自應由本
    院依道路交通案件處理辦法第20條前段之規定撤銷原處分，
    並依法自為裁定如主文第2項所示。
據上論斷，應依道路交通管理處罰條例第87條第2 項、道路交通
案件處理辦法第20條前段，裁定如主文。
三、依道路交通管理處罰條例第 87 條第 2 項、道路交通案件
    處理辦法第 19 條，裁定如主文。
中　　華　　民　　國　　94　　年　　12　　月　　28　　日
                        臺灣桃園地方法院交通法庭
                                法  官  何燕蓉
上正本證明與原本無異。
如不服本裁定，應於送達後五日內，向本院提出抗告狀。
                                書記官  許弘樺
中　　華　　民　　國　　94　　年　　12　　月　　28　　日
